臺灣高等法院高雄分院民事裁定
111年度再易字第26號
再審聲請人  李寬海  
再審相對人  祭祀公業李火德祖嘗會

法定代理人  李恭岳  
上列當事人間返還補償金事件，再審聲請人對於中華民國111年5
月11日本院111年度再易字第23號確定裁定聲請再審，本院裁定
如下：
    主  文
再審聲請駁回。
再審訴訟費用新臺幣壹仟元由再審聲請人負擔。
    理  由
一、聲請意旨略以：再審相對人之公業管理人為李瑞昌，惟本院
    104年度上易字第233號（下稱系爭確定判決）所列李恭岳並
    未提出法定代理人之委任狀，自無為一切訴訟行為之權，不
    生代理權欠缺之問題，本院111年度再易字第23號裁定（下
    稱原確定裁定）顯有誤會，爰聲請再審，請求廢棄原確定裁
    定，再開再審程序。
二、按裁定已經確定，而有民事訴訟法第496 條第1 項或第497
    條之情形者，得準用本編之規定，聲請再審。同法第507 條
    定有明文。又對於確定裁定聲請再審，依同法第507 條準用
    第501 條第1 項第4 款之規定，應於訴狀表明再審理由。而
    所謂表明再審理由，係指必須敘明確定判決或裁定有民事訴
    訟法第496 條第1 項各款所列再審原因之何款事由或有同法
    第497 條之情形，暨合於各該款法定再審事由之具體情事而
    言，倘僅泛言有何條款之再審事由，無具體情事者，難謂已
    合法表明再審事由，其聲請即屬不合法，且毋庸命其補正，
    得逕行駁回之。另按聲請再審，係請求廢棄其前確定裁定為
    目的，苟聲請人對原確定裁定聲請再審之主張合於法定再審
    理由，始須遞次審理原確定裁定前之諸確定裁判，如對原確
    定裁定聲請再審非有理由，法院即無庸就該確定裁定前之諸
    確定裁判為審理。
三、經查，再審聲請人自系爭確定判決之後已對該事件提起再審
    之訴，並接續多次聲請再審，嗣其針對本院111年再易字第1
    2號（下稱12號再審裁定）聲請再審，經本院以原確定裁定
    駁回確定等情，有系爭確定判決、12號再審裁定、系爭確定
    裁定在卷可稽。依前揭說明，須本件再審聲請人對系爭確定
    裁定聲請再審之主張合於法定再審理由，本院始須遞次審理
    之前各確定裁判。然本件再審聲請人僅泛稱：李恭岳無為一
    切訴訟行為之權，本件不生代理權欠缺之問題，系爭確定裁
    定自屬誤會云云，惟對於原確定裁定有何民事訴訟法第496
    條第1項或第497條所規定之再審事由及其具體情事，並未據
    敘明，本件再審之聲請，即非合法，且無庸命補正，應予駁
    回。
四、爰裁定如主文。
中　　華　　民　　國　　111 　年　　6 　　月　　22　　日
                    民事第五庭    
                        審判長法　官 蘇姿月
                              法　官 郭宜芳
                              法　官 謝雨真
以上正本證明與原本無異。
本件不得抗告。　　　　　　　　　　　　　　　　　　　
中　　華　　民　　國　　111 　年　　6 　　月　　22　　日
                              書記官 陳勃諺